【裁判字號】    95,訴,238
【裁判日期】    950511
【裁判案由】    返還不當得利
【裁判全文】
臺灣板橋地方法院民事判決               95年度訴字第238號
原      告  財團法人長庚紀念醫院
法定代理人  乙○○
訴訟代理人  吳珍蓮
被      告  甲○○
訴訟代理人  林天財律師
            鄭至量律師
上列當事人間請求返還不當得利事件，經本院於民國95年4 月27
日言詞辯論終結，判決如下：
    主      文
被告應給付原告新台幣壹佰肆拾壹萬仟伍佰肆拾元及自民國九
十二年八月十一日起至清償日止，按年息百分之五計算之利息。
訴訟費用由被告負擔。
本判決於原告以新台幣肆拾柒萬元供擔保後，得假執行。
    事實及理由
一、原告主張：原告於民國（下同）88年5 月間接奉台灣台北地
    方法院88年度民執全字第1544號執行命令，命原告對原告醫
    院員工潘延健之薪資進行假扣押，惟原告誤將上述扣押款給
    付被告甲○○，至92年8 月11日止，共計給付新台幣（下同
    ）1,413,540 元。詎被告甲○○與潘延健間就前開假扣押事
    件之本案訴訟業已敗訴確定，依法被告即應將原告誤為給付
    之前開假扣押款及其法定利息返還原告，然迭催討，被告皆
    置之不理，爰依民法第179 條、181 條規定提起本件訴訟等
    語。並聲明：(一)被告應給付原告1,413,540 元及自92年8 月
    11日起至清償日止，按年息5%計算之利息。(二)原告願供擔保
    ，請准宣告假執行。
二、被告則以：被告確有受領1,413,540 元，但該款項係原告每
    月自潘延健之薪資中扣押三分之一而匯款給被告的，自屬潘
    延健所有，原告只是代為保管而已等語置辯，並聲明：請求
    駁回原告之訴。
三、查原告主張其於88年5 月間接奉台灣台北地方法院88年度民
    執全字第1544號執行命令，命原告對原告醫院員工潘延健之
    薪資進行假扣押，惟原告誤將上述扣押款給付被告，至92年
    8 月11日止，共計給付1,413,540 元，且被告與潘延健間就
    前開假扣押事件之本案訴訟，被告已敗訴確定等情，業經提
    出台灣台北地方法院88年度民執全字第1544號執行命令影本
    、匯款明細表1 紙、台灣士林地方法院91年度重訴字第255
    號及台灣高等法院92年重上字第50號民事判決影本各1 份為
    證，被告對上開事實俱不爭執，但以前詞置辯。是本件之主
    要爭執在於被告受領之1,413,540 元究屬原告所有抑或潘延
    健所有？被告應將上開款項返還原告還是潘延健？經查：潘
    延健為原告醫院員工，原告對之固有給付薪資之義務，然原
    告既依執行命令將原應給付潘延健之薪資三分之一予以扣押
    而暫不給付，則該扣押之三分之一薪資因尚未給付潘延健之
    故，自屬原告所有。再參以被告受領之上開款項係自原告醫
    院帳戶匯予被告，而非自潘延健所有帳戶匯出，亦非潘延健
    直接交付被告，乃兩造所不爭執之事實，更足徵被告受領之
    上開款項確屬原告所有。本件被告受領原告所有之上開款項
    既乏法律上之原因，從而，原告依不當得利法律關係請求被
    告返還1,413,540 元及自最後受領之日即92年8 月11日起至
    清償日止，按年息5%計算之利息，為有理由，應予准許。
四、原告陳明願供擔保，聲請宣告假執行，核無不合，爰酌定相
    當擔保金額准許之。
五、訴訟費用負擔之依據：民事訴訟法第78條。
中    華    民    國    95    年    5     月    11    日
                  民事第二庭    法  官  程怡怡
以上正本係照原本作成
如對本判決上訴，須於判決送達後20日內向本院提出上訴狀
中    華    民    國    95    年    5     月    11    日
                                書記官  華海珍


司法院資訊處製作；財團法人民間司法改革基金會備份。
